【裁判字號】    97,訴,461
【裁判日期】    970129
【裁判案由】    違反毒品危害防制條例
【裁判全文】
臺灣彰化地方法院刑事判決               97年度訴字第461號
公  訴  人  臺灣彰化地方法院檢察署檢察官
被      告  甲○○
上列被告因違反毒品危害防制條例案件，經檢察官提起公訴（97
年度毒偵字第13、318 號），於本院準備程序中，被告就被訴事
實為有罪之陳述，經裁定改行簡式審判程序，本院判決如下：
    主  文
甲○○施用第一級毒品，累犯，處有期徒刑壹年。又施用第一級
毒品，累犯，處有期徒刑玖月。又施用第二級毒品，累犯，處有
期徒刑伍月。應執行有期徒刑壹年捌月。
    犯罪事實
一、甲○○前因施用毒品案件，經本院裁定送觀察、勒戒後，認
    無繼續施用毒品之傾向，於民國89年3 月6 日執行完畢釋放
    ，並由臺灣彰化地方法院檢察官以89年度毒偵字第1387號、
    89年度毒偵緝字第190 號為不起訴處分確定。且因施用毒品
    案件，經本院裁定送戒治處所施予強制戒治1 年，惟嗣因法
    律修正毋庸繼續執行，而於93年1 月9 日釋放，其所犯刑事
    案件部分，則經本院以92年度訴字第376 號判處有期徒刑10
    月確定，於93年10月31日縮刑期滿執行完畢。又因施用毒品
    案件，經本院以95年度訴字第8 號判處有期徒刑1 年確定，
    甫於96年3 月16日縮短刑期執行完畢。詎仍未戒除毒癮，復
    基於施用第一級毒品海洛因及第二級毒品甲基安非他命之犯
    意，於96年11月8 日晚間6 時許，在其位於彰化縣芬園鄉○
    ○村○○路339 巷55號住處，以將海洛因、甲基安非他命混
    合置於玻璃球吸食器內，然後以火燒烤其底部，使生白煙吸
    入體內之方法，同時施用第一級毒品海洛因及第二級毒品甲
    基安非他命1 次。另基於施用第一級毒品海洛因之犯意，於
    96年11月28日晚間6 時30分許，在彰化縣芬園鄉茄荖村之利
    民橋下，以將第一級毒品海洛因粉末置入注射針筒內加水後
    ，再以針筒注射手臂血管之方式，施用第一級毒品海洛因1
    次。另基於施用第二級毒品甲基安非他命之犯意，於96年11
    月28日晚間6 時35分許，在彰化縣芬園鄉茄荖村之利民橋下
    ，以將第二級毒品甲基安非他命放置鋁箔紙上燒烤吸其煙霧
    之方式，施用第二級毒品甲基安非他命1 次。嗣先於96年11
    月9 日下午3 時30分許，在南投縣草屯鎮○○路1168巷口，
    因形跡可疑遭警盤查，且徵其同意採集尿液送驗，結果呈嗎
    啡、甲基安非他命陽性反應；復於96年11月30日下午5 時許
    ，在彰化縣芬園鄉○○路與光華路口遭警查獲，並因屬行方
    不明之毒品列管人口，乃徵其同意採集尿液送驗，結果呈嗎
    啡、甲基安非他命陽性反應，而查悉上情。
二、案經南投縣警察局草屯分局報請臺灣南投地方法院檢察署呈
    請臺灣高等法院臺中分院檢察署檢察長核轉臺灣彰化地方法
    院檢察署，暨經彰化縣警察局彰化分局報請同署檢察官偵查
    起訴。
    理  由
一、按除被告所犯為死刑、無期徒刑、最輕本刑為3 年以上有期
    徒刑之罪或高等法院管轄第1 審案件者外，於前條第1 項程
    序進行中，被告先就被訴事實為有罪之陳述時，審判長得告
    知被告簡式審判程序之旨，並聽取當事人、代理人、辯護人
    及輔佐人之意見後，裁定進行簡式審判程序；除簡式審判程
    序及簡易程序案件外，第1 審應行合議審判，刑事訴訟法第
    273 條之1 第1 項、第284 條之1 分別定有明文。本件被告
    甲○○所涉係死刑、無期徒刑、最輕本刑為3 年以上有期徒
    刑之罪或高等法院管轄第1 審案件以外之罪，並於本院行準
    備程序時就被訴事實為有罪之陳述，本院合議庭依前揭規定
    ，經評議結果，裁定改由受命法官獨任行簡式審判程序。
二、上開犯罪事實，業據被告甲○○於本院審理時坦承不諱，又
    被告為警採集其尿液送驗結果，確均呈嗎啡、甲基安非他命
    陽性反應，此有南投縣警察局草屯分局委託檢驗尿液代號與
    真實姓名對照表、彰化縣警察局彰化分局列管毒品人口尿液
    檢體採集送驗紀錄表及詮昕科技股份有限公司分別於96年11
    月22日、96年12月13日出具之濫用藥物尿液檢驗報告各1 紙
    附卷可稽，足徵被告之自白確與事實相符，堪以採信。本件
    事證明確，被告上開犯行洵堪認定，應依法論科。
三、核被告甲○○所為，係犯毒品危害防制條例第10條第1 項、
    第2 項之施用第一級、第二級毒品罪。被告持有第一、二級
    毒品進而施用，其持有第一、二級毒品之低度行為，應各為
    其施用第一、二級毒品之高度行為吸收，不另論罪。被告於
    96年11月8 日晚間6 時許，係將海洛因及甲基安非他命混合
    一起置於玻璃球吸食器內，然後以火燒烤其底部，使生白煙
    吸入體內之方法，同時施用第一級毒品海洛因及第二級毒品
    甲基安非他命1 次，係一行為同時觸犯施用第一級毒品及施
    用第二級毒品2 罪名，為想像競合犯，應依刑法第55條之規
    定，從一重之施用第一級毒品罪論處。又被告所犯前述同時
    施用第一、二級毒品1 次、單獨施用第一級毒品1 次及單獨
    施用第二級毒品1 次之犯行，犯意各別，應予分論併罰。又
    被告前因施用毒品案件，經本院以92年度訴字第376 號判處
    有期徒刑10月確定，於93年10月31日縮刑期滿執行完畢；復
    因施用毒品案件，經本院以95年度訴字第8 號判處有期徒刑
    1 年確定，甫於96年3 月16日縮短刑期執行完畢等情，有臺
    灣高等法院被告前案紀錄表、臺灣彰化地方法院檢察署刑案
    資料查註紀錄表各1 份在卷可憑，其於有期徒刑執行完畢後
    ，5 年內故意再犯本件有期徒刑以上之罪，為累犯，應分別
    依刑法第47條第1 項之規定加重其刑。爰審酌被告有多次施
    用毒品之前科，及其施用毒品之動機、目的、方法、不知珍
    惜身體、施用毒品所生危害，暨犯後坦承犯行之態度等一切
    情狀，分別量處如主文所示之刑，並定其應執行刑，以示懲
    儆。
據上論斷，應依刑事訴訟法第273 條之1 第1 項、第299 條第1
項前段，毒品危害防制條例第10條第1 項、第2 項，刑法第11條
前段、第55條、第47條第1 項、第51條第5 款，判決如主文。
本案經檢察官黃淑媛到庭執行職務。
中    華    民    國    97    年    1     月     29    日
                  刑事第一庭          法  官   郭麗萍
以上正本證明與原本無異。
如不服本判決，應於判決送達後10日內，向本院提出上訴書狀，
上訴書狀應「敘述具體上訴理由」，並按他造當事人之人數附繕
本。「切勿逕送上級法院」。
中    華    民    國    97    年    3     月     3     日
                                      書記官   張子涵
附錄本案論罪科刑法條全文：
毒品危害防制條例第10條
施用第一級毒品者，處 6 月以上 5 年以下有期徒刑。
施用第二級毒品者，處 3 年以下有期徒刑。


司法院資訊處製作；財團法人民間司法改革基金會備份。
